# 请教陈版：有关BOT¥BT合同建造合同公允价值的问题

提问人：caiweihua 时间：2013-08-08 01:44:18
请教陈版：A公司主营环境工程EPC业务，同时也以BT、BOT模式来做环境工程EPC，BT¥BOT的投资总额中一般都会约定包含三类费用：一类费用：是建安工程费，指直接用于工程的费用；二类费用：是工程其它费用，指间接用于工程的费用，例如：土地拆迁补偿费、建设单位管理费、监理、勘察设计、施工图审查等等；三类费用：是工程预备费，指为一、二类费用不足情况下，可支的准备费用。由于投资总额中含上述三类费用，因此根据未来回购款计算的公允价值也相应包含三类费用。 经询问企业工程部人员，若单纯的做EPC业务，一般二类费用是由甲方承担的（特别是金额较大的土地拆迁补偿费），因此在计算BT¥BOT建造合同公允价值，是否应考虑剔除这部分金额较大的二、三类费用，而仅考虑一类费用对应的现金流来估算建造合同公允价值，而将支付的二、三类费用作为向甲方一种融资行为，这样处理好像才符合您以前解答的处理原则“即不包含BT条件的同类建造合同应向业主收取的价款金额”，如果不做区别，建造收入、建造成本差距很大。

回答人：chenyiwei
这个问题可能需要考虑以前在本版面上已经有过多次讨论的“收入确认应采用总额法还是净额法”的问题，即考虑此处的第二、三类费用是否符合按照总额法确认收入和结转成本的条件。如果这部分支出（尤其是第二类中的拆迁补偿费）具体由甲方操作，公司仅仅是根据甲方实际发生费用的情况代其支付，最终甲方的应还款金额也是按照实际发生的此类等额支出计算，则可能按照净额法确认收入；反之，如果BT/BOT的操作模式与EPC不同，须由乙方自行负责这些操作（包括拆迁补偿等），则不同的业务模式也会导致收入确认和计量原则的差异。

提问人：caiweihua 时间：2013-08-08 22:41:50
谢谢您的解答，豁然开朗！ 继续请教您，在BT¥BOT模式下，项目公司将建造工程发包给集团内其他兄弟公司（分别由设备、土建、安装不同类别的兄弟公司），在合并报表层面确认建造合同收入，如采用实际成本法来计算完工进度，那合并层面的完工进度需要考虑各兄弟公司连同项目公司本身跟建造有关的成本，重新来计算，而会出现有别于土建兄弟公司单体报表计算的完工进度，以上理解对吗。

回答人：chenyiwei
是的。

提问人：caiweihua 时间：2013-08-08 23:55:46
陈版，谢谢您，别嫌我烦！ 继续请教您。BOT项目公司，BOT合同中最初是有约定总投资额，但对最终投资额政府需要审计认定，等政府出来审计结果时早已过了建造期，且审计结果比最初约定的投资额多出30%，主要原因是当初应政府要求做了变更，在建造期间已经按当时掌握的数据进行预测并估值，同时确认了无形资产及建造合同收入，政府现同意一次性支付30%超额投资，应该怎么处理？

回答人：chenyiwei
建议将收回的超额投资款冲减原先确认的无形资产。